Jefferson Caicedo

Software Developer

Quito, Ecuador (GMT-5) (+593) 0995354173 jeffersonA_caicedo@hotmail.com Linkedin jeffersoncaicedo.nextsof.com

Soy ingeniero desarrollador de software apasionado por la programación y el mundo del desarrollo. Tengo más de tres años de experiencia en el desarrollo de software, implementación de GUI, proyectos de visión artificial, inteligencia artificial, web apps y desarrollo de aplicaciones móviles. Mi objetivo es seguir mejorando mis habilidades para probarme a mí mismo con retos cada vez más complejos a nivel de software con el fin lograr generar más y mejores soluciones a través de la tecnología.

EXPERIENCIA LABORAL

SOLINFRA, Software Developer — Marzo 2023 - Presente.

Empresa dedicada a la implementación de proyectos de infraestructura y soluciones tecnológicas.

- Desarrollo de nuevas características dentro del Sistema de Gestión de Información Penitenciaria del SNAI en Angular.
- Diseño funcional de la plataforma de educación del Sistema de Educación de la Policía Nacional.
- Responsable de depurar y dar solución a bugs dentro del aplicativo Android del proyecto de cooperación de ChildFound.
- Implementación de soluciones biométricas en aplicativos ya desarrollados.
- Responsable principal del mantenimiento, respaldo y restauración de bases de datos.
- Responsable de asegurar que la solución cumpla con los requerimientos y la calidad requerida por el cliente.
- Principal responsable del desarrollo de soluciones de software para consumo interno.

Tech Stack: Python, Angular, PostgreSQL, MySQL, QA, TypeScript, JavaScript, AWS, NodeJs, Flask, Django, C#, PowerBI.

ECOLLENO, Software Developer — Noviembre 2022 - Presente.

Startup ecuatoriana dedicada a la distribución de productos líquidos por medio de máquinas vending que permiten reutilizar envases reciclados.

- Responsable del desarrollo Frontend y Backend de nuevos desarrollos en Angular.
- Logré programar el 100% de las API's requeridas para el funcionamiento de la máquina vending.
- Responsable principal del desarrollo Backend en Python.
- Diseño, construcción e implementación de base de datos, en un periodo de un mes.

Tech Stack: Python, Django, Django Rest Framework, PostgreSQL, C++, Scrum, Angular, TypeScript.

<u>Freelancer</u>, Software Developer — Febrero 2021 - Marzo 2023.

Mis clientes como profesional independiente en desarrollo de software.

Cliente: Termas Turis S.A. Aplicación para el tracking de unidades de transporte (Noviembre 2021 – Febrero 2022)

- Contribuí en el aumento de la eficiencia los tiempos de logística de la empresa.
- Logré la implementación de una aplicación móvil híbrida en un 70% del tiempo previsto.

Proyecto: Control de acceso mediante código QR (Enero 2022 - Febrero 2022)

- Ayudé a mejorar la seguridad del establecimiento.
- Apoyé en la mejora del manejo y control de los usuarios del establecimiento.

Cliente: INDIMA S.A. Automatización del proceso de llenado de un tanque para una máquina de corte CNC (Febrero 2022 – Agosto 2022)

- Contribuí a reducir el coste de consumo de agua en el proceso de llenado.
- Conseguí reducir el tiempo de llenado en un 10%.

Cliente: INDIMA S.A. Comparación de moldes por visión artificial (Junio 2022 - Septiembre 2022)

- Conseguí un 20% del aumento en la eficiencia de tiempos de control de calidad de los moldes cortados.
- Contribuí con la mejora de decisiones administrativas implementado la entrega de informes de desperdicios y pérdida de material con base en los datos obtenidos a través de la comparación de moldes.

Aplicación móvil: Diccionario Personalizado (Octubre 2022 - Noviembre 2022)

- Fui el responsable principal del desarrollo backend y frontend de la aplicación móvil.
- Implementé una primera versión de la aplicación móvil con un 0% de incidencia de errores.

Tech Stack: Python, React Native, JavaScript, MySQL, Firebase, HTML/CSS, C++, Debian GNU/Linux, KivyMD, OpenCV, Pruebas Unitarias.

HABILIDADES

Lenguajes de programación: <u>Avanzado:</u> Python, TypeScript; <u>Intermedio:</u> C++, JavaScript, Matlab, HTML/CSS, React Native, React, NodeJs.

Bases de datos: MySQL, PostgreSQL, Firebase, SQLite3, MongoDB.

Frameworks y herramientas: Django, Django Rest Framework, Flask, KivyMD, OpenCV, Angular, Electron, Ionic.

Sistemas operativos: Windows, Debian, Linux, RedHat.

Idiomas: Medio: Inglés; Nativo: Español.

EDUCACIÓN

Universidad Tecnológica Equinoccial - Quito, Ecuador. Ingeniería en Mecatrónica, 2021.